

SAMUEL HENARES CHOAIBI

Estudiante de CFGS de Desarrollo de Aplicaciones Multiplataforma

CONTACT

- +34-640 14 07 45
- samuelhenaresch@gmail.com
- Alcudia, Islas Baleares, España
- Carnet B Coche propio

EDUCACIÓN

IES Alcudia

Bachillerato Científico-Técnico 2021 - 2023

UIB

Ingeniería Informática 2023 - 2024

CIFP Pau Casesnoves

CFGS en Desarrollo de Aplicaciones Multiplataforma Cursando actualmente

SKILLS

- Informática
- Cálculo rápido
- Liderazgo
- Compañerismo
- Buena mano de trabajo
- Manejo del tiempo y organización
- · Adaptación y flexibilidad
- Resolución de problemas

LANGUAGE

Castellano - Nativo Catalán - Avanzado Inglés - Intermedio

SOBRE MÍ

Soy una persona paciente, tranquila y trabajadora. Mi enfoque está en aprender y adaptarme rápidamente a las necesidades del entorno, siempre con disposición para colaborar y ofrecer un trato amable y profesional.

Como estudiante, he desarrollado habilidades como la organización, la responsabilidad y el trabajo bajo presión. Además, tengo facilidad para comunicarme y trabajar en equipo, lo que me permite contribuir al buen ambiente laboral y a la satisfacción de los clientes.

Estoy motivado por la oportunidad de adquirir experiencia en el sector y comprometerme con los altos estándares de calidad y servicio.

EXPERIENCIA

Empleado

Junio 2023 - Julio 2024

Kentucky Fried Chicken (KFC Ciudad Blanca)

- Cajero y cara al público
- Limpieza
- Cocina

Cajero/a

Junio 2024 - Agosto 2024

Supermercado IFA Bellamar Puerto Pollença

- Cajero
- Reponedor
- Encargado de pedidos

INTERESES

- Videojuegos
- Boxeo
- Gimnasio
- Programación
- Mecánica

- Cine
- Series
- Ciberseguridad
- Informática
- Emprendimiento